【裁判字號】    89,易,3342
【裁判日期】    891211
【裁判案由】    贓物
【裁判全文】
臺灣臺中地方法院刑事判決                        八十九年度易字第三三四二號
    公  訴  人  臺灣臺中地方法院檢察署檢察官
    被      告  甲○○
右列被告因贓物案件，經檢察官提起公訴（八十九年度偵字第一四五九三號），本院
判決如左：
    主  文
甲○○故買贓物，累犯，處有期徒刑壹年。
    事  實
一、甲○○前於民國八十三年間因違反肅清煙毒條例等案件，經台灣高等法院台中分
    院判處有期徒刑二年八月確定，甫於八十六年七月十日假釋期滿執行完畢。詎渠
    猶不知悛悔，復於八十九年六月中旬，在台中縣大里市○○路與德芳路口，明知
    綽號「小胖」之真實姓名、年籍、住所不詳男子，所出賣原車牌號碼為Ｘ五─一
    八八六號、引擎號碼ＡＡ－ＡＮ一八○一五號之懸掛Ｚ五─五七○八號不詳人所
    偽造之車牌之自用小客車，係屬來路不明之贓物（該自小客車部分係丙○○所有
    ，約值新台幣（下同）五十六萬元，於八十八年十一月五日上午在台中市○區○
    ○路與柳川西街口為不詳人所竊取；Ｚ五─五七○八號車牌係乙○○所有自小客
    車之車牌，已於八十八年十月二十二日繳銷，為不詳人所偽造），竟仍以新台幣
    （下同）三十萬元之價格向「小胖」故買前開自小客車，供己使用，並先付款十
    八萬元。嗣於八十九年八月三十日一時三十分許，由不知情之丁為東借用駕駛行
    經台中市○○路六六之二號前為警查獲。
二、案經台中市警察局第一分局報請臺灣臺中地方法院檢察署檢察官偵查起訴。
    理  由
一、訊據被告甲○○固坦承有於右揭時地向「小胖」購買上開車輛之事實，然矢口否
    認有故買贓物之犯行，辯稱：他買車的時候並不知道是贓車云云。惟查：
（一）被告所購買之前開原車牌號碼應為Ｘ五－一八八六號、引擎號碼ＡＡ－ＡＮ一
      八○一五號自用小客車，係被害人丙○○所有，於八十八年十一月五日上午七
      時三十分許，在台中市○區○○路與柳川西街口失竊等情，業經被害人丙○○
      於警訊及本院審理中供述綦詳，且有車輛竊盜車牌失竊資料個別查詢報表─查
      詢車輛認可資料及贓物領據一紙附卷可稽。前開自小客車顯係贓物無訛。
（二）被告於購得前開自小客車時，該車即已懸掛之「Ｚ五─五七○八」號車牌等情
      ，業據被告於警訊中供明在卷。而「Ｚ五─五七○八」號車牌應係乙○○所有
      自小客車之車號，已於八十八年十月二十二日繳銷等情，亦有車籍查詢認可資
      料一紙可稽。是前開自小客車所懸掛之車牌已非其原來之車牌。被告既以數十
      萬元向他人買車，自不可能對車牌與車籍不符一節毫無察覺。況前開自小客車
      上所懸掛之「Ｚ五─五七○八」號車牌經送鑑定結果，與真牌不符，應係偽造
      ，有運圓工業有限公司運牌鑑字第八九○九一四○一號鑑定報告在卷足憑。
（三）被告供稱係以三十萬元向「小胖」購前開自小客車，他交給「小胖」十八萬元
      現金，另十二萬元則係「小胖」欠他的賭債。惟購買自用小客車，為擔保來源
      之正當性，一般人必會先檢視行車執照，或其他車籍資料，且留下出賣人之通
      訊資料，以免購得來路不明之車輛，並得順利辦畢過戶，核發行車執照等證件
      後。本案被告購車地點係台中縣大里市○○路與德芳路口，而非一般公開之汽
      車交易場所。且買賣相對人係向真實姓名、年籍、住所均不詳之綽號「小胖」
      之人，復未留下任何聯絡方式，且於車輛過戶情形尚未確認之際，即逕持他人
      之行車執照行駛汽車於路上，此顯與常情有違。
（四）前開自小客車係一九九九年份、一九九七西西三陽雅哥自用小客車，尚屬新車
      。被害人丙○○亦供稱該車目前尚值五十六萬元。被告卻僅以三十萬元之低價
      即購得該車，並於支付現金十八萬元後即取得該車使用。被告於本院亦供稱其
      以前亦是駕駛三陽雅哥自用小客車，是渠對三陽雅哥自用小客車之價格應有所
      認知。渠以顯不相當之低價，購買來路不明之汽車，實難諉稱不知前開自小客
      車係屬贓物。參諸被告買受前開自小客車之對象、地點、前開自小客車所掛之
      車牌號碼、付款與使用前開自小客車等情，被告買應明知前開自小客車係贓物
      而故買之。
    從而，被告前開所辯，尚不足採。本件事證明確，被告故買贓物之犯行，堪予認
    定。
二、核被告所為，係犯刑法第三百四十九條第二項之故買贓物罪。被告前於八十三年
    間因違反肅清煙毒條例等案件，經台灣高等法院台中分院判處有期徒刑二年八月
    確定，甫於八十六年七月十日假釋期滿執行完畢，有台灣高等法院被告全國前案
    紀錄表及台灣台中地方法院檢察署刑案資料查註紀錄表各一件附卷可按，其受有
    期徒刑執行完畢，五年以內再犯本件有期徒刑以上之罪，為累犯，應依法加重其
    刑。爰審酌被告之品行、為貪圖便宜故買贓車，助長竊風，侵害他人之財產權、
    所故買之贓車價值甚高，及犯罪後態度等一切情狀，量處如主文所示之刑示懲。
三、據上論斷，應依刑事訴訟法第二百九十九條第一項前段，刑法第三百四十九條第
    二項、第四十七條，罰金罰鍰提高標準條例第一條前段，判決如主文。
本案經檢察官劉國賓到庭執行職務
中      華      民      國      八十九  年     十二     月     十一     日
                                  台灣台中地方法院刑事第一庭
                                      法  官  鄭文祺
右正本證明與原本無異。
如不服本判決，應於判決送達後十日內向本院提出上訴狀，上訴於臺灣高等法院臺中
分院( 須附繕本 )。
                                      書記官
中      華      民      國      八十九  年     十二     月     十二     日
論罪法條
刑法第三百四十九條第二項


司法院資訊處製作；財團法人民間司法改革基金會備份。
